【裁判字號】    95,交聲,1463
【裁判日期】    950929
【裁判案由】    交管條例聲異
【裁判全文】
臺灣板橋地方法院交通事件裁定        95年度交聲字第1463號
原處分機關  臺北市交通事件裁決所
異  議  人  甲○○
即受處分人
上列受處分人因違反道路交通管理處罰條例案件，對於臺北市交
通事件裁決所於民國95年7月26日所為北市裁三字第裁22－A0000
0000號處分不服，聲明異議，本院裁定如下：
    主  文
異議駁回。
    理  由
一、異議意旨略以：異議人即受處分人甲○○於民國95年5 月14
    日23時2 分許，駕駛車牌號碼ED-3096 號自用小客車，行經
    臺北市○○路及松信路交岔路口時，因「駕駛人行車速度，
    超過規定之最高時速未滿20公里」之違規，經警掣制舉發單
    。惟一般道路設有超速照相地點，皆立有速限標誌及「前有
    測速照相」等警告牌，然本案拍照地點路口處並無速限標誌
    ，且速限警告牌不明顯、速限亦不明確，而測速相機所設置
    地點十分隱密，遭行道樹遮蔽，是以駕駛人根本無從發現，
    顯見本案取締行為容有未洽，違反行政行為應以誠實信用方
    法之原則。再者，依行政罰法第19條規定：「違反行政上義
    務應受法定最高額新台幣三千元以下之罰鍰之處罰，其情節
    輕微，認以不處罰為適當者，得免予處罰。」於本案違規情
    節確屬輕微且無惡意超速之情事，基於政府輔導照顧人民立
    場，應可體恤民情認以不處罰為適當，作出合宜之行政裁量
    ，是異議人遽遭此裁罰實難甘服，為此聲明異議，請求撤銷
    原處分云云。
二、按汽車駕駛人，行車速度，超過規定之最高時速，處新臺幣
    一千二百元以上二千四百元以下罰鍰，並予記違規點數一點
    道路交通管理處罰條例第40條第1項、第63條第1 項第1款（
    原處分漏載）分別定有明文。
三、經查：異議人上開車輛於上揭時、地，以時速61公里之速度
    ，在時速限制50公里之路段，超速11公里行駛之事實，有臺
    北市交通事件裁決所違反道路交通管理事件北市裁三字第裁
    22-A00000000號裁決書附卷可稽。又臺北市○○路、松信路
    口，所裝設之微電腦測速照相儀器係採用地面感應線圈測知
    違規車輛所行駛之車道別，且以感應線圈之距離（各車道共
    2組，計4條感應線圈，每組線圈距離2 公尺）對照通過線圈
    之時間，換算測得違規車輛當時所行駛之速率，經儀器電腦
    判讀後，予以採證照相，並於採證照片中顯示出違規車輛所
    行駛之車道別，（如採證照片右上角所示LS11，即為行駛於
    違規路段左側起第1 車道之車輛，採證照片右上角所示LS22
    ，即為行駛於違規路段左側起第2 車道之車輛，餘此類推）
    採證照片中，若有多部車輛同時行進中，應可排除究係何部
    車輛違規認定之疑慮。復檢視本件採證照片，行駛左側起第
    1車道車輛車號ED-3096號自小客車（即異議人之車輛），行
    車時速達61公里（左上角顯示時速公里數061Km／h，該路段
    最高速限50公里），顯已超速違規；又臺北市政府警察局採
    用之微電腦測速照相儀器係經國內地方法院公證在案，且該
    路口前方120 公尺處設置「前有測速照相」警示牌乙面，以
    提醒用路人依規定速限行駛等情，有臺北市政府警察局中正
    第一分局95年7月4日北市警中正一分交字第09532293900 號
    函附卷可稽。按異議人為合法領有駕駛執照之人，本有遵守
    交通安全規則之義務，並應養成守法習慣，不應以有無速限
    限制標誌或測速照相機設置與否而存有僥倖心理，即任意違
    規行駛，況且，該路段設置之測速照相儀係針對行駛在特定
    車道之車輛為偵測，異議人於當時確實駕車行駛於該特定車
    道上；另觀諸異議人提供之現場照片編號2 所示，種植於該
    路段分隔島上之行道樹顯無遮蔽測速照相機之虞，且該分隔
    島內亦設置有行車管制號誌、禁止左轉之禁止標誌及指示標
    誌等標誌，是異議人上揭辯稱：違規地點並無速限標誌且測
    速照相設備設置隱蔽，致異議人無從發現而違規云云，顯屬
    事後臆測卸責之詞，要無足採。
四、綜上所述，本件異議人確有上揭違規超速之事實，應無疑問
    ，原處分機關援引道路交通管理處罰條例第40條第1 項之規
    定，對異議人裁處罰鍰1,700元，並依第63條第1項第1 款記
    違規點數共1 點，核無違誤。本件聲明異議為無理由，應予
    駁回。
據上論斷，應依道路交通案件處理辦法第19條，裁定如主文。
中    華    民    國    95    年    9     月    29    日
                    交通法庭    法  官  林漢強
以上正本證明與原本無異。
如不服本裁定，得自收受送達之日起5 日內向本院提出抗告狀。
                                書記官  曾千庭
中    華    民    國    95    年    9     月    29    日


司法院資訊處製作；財團法人民間司法改革基金會備份。
